臺灣彰化地方法院彰化簡易庭民事簡易判決
110年度彰簡字第132號
原      告  郭凡瑄  
被      告  黃讃彬  

上列當事人間給付票款事件，本院於民國110年4月14日言詞辯論
終結，判決如下：
    主      文
原告之訴駁回。
訴訟費用新臺幣3,200元由原告負擔。
    事實及理由
原告聲明：被告應給付原告新臺幣（下同）30萬元，及自民國1
  09年7月22日起至清償日止，按年息6％計算之利息。陳述：原
  告執有如附表所示被告簽發交付之支票1紙（下稱系爭支票）
  ，詎按期提示遭退票。爰依票據關係，請求被告給付票款。
被告聲明：原告之訴駁回。陳述：系爭支票之票據權利，已因
  時效而消滅，被告拒絕給付票款。
票據法第22條第1項規定「票據上之權利，對匯票承兌人及本票
  發票人，自到期日起算；見票即付之本票，自發票日起算；三
  年間不行使，因時效而消滅。對支票發票人自發票日起算，一
  年間不行使，因時效而消滅」；民法第128條前段規定「消滅
  時效，自請求權可行使時起算」，第129條規定「消滅時效，
  因左列事由而中斷：一、請求。二、承認。三、起訴。左列事
  項，與起訴有同一效力：一、依督促程序，聲請發支付命令。
  二、聲請調解或提付仲裁。三、申報和解債權或破產債權。四
  、告知訴訟。五、開始執行行為或聲請強制執行」，第130條
  規定「時效因請求而中斷者，若於請求後六個月內不起訴，視
  為不中斷」，第144條第1項規定「時效完成後，債務人得拒絕
  給付」。支票之票據權利，對發票人而言，自發票日起算1年
  間不行使，因時效而消滅，發票人得以時效完成為由，拒絕給
  付。經查：
  ㈠原告主張其執有被告簽發交付之系爭支票，詎按期提示遭退
    票之事實，業據其提出形式上為被告不爭執之系爭支票及退
    票理由單為證，堪信為真。
  ㈡原告係依督促程序，於110年1月25日向本院聲請發支付命令
    ，此有聲請狀所蓋收狀章可稽。其次，系爭支票之發票日為
    108年10月5日，其票據權利，對發票人而言，自108年10月5
    日起算1年間不行使，因時效而消滅，原告於109年7月22日
    提示遭退票，時效固因請求而中斷，惟原告未於請求後6個
    月內起訴，時效視為不中斷，則其逾6個月後，遲至110年1
    月25日始聲請發支付命令，依前開法條規定及說明，系爭支
    票之票據權利，已因時效而消滅，是被告為時效抗辯，拒絕
    給付，應屬有據。
  ㈢從而原告依票據關係，請求判決如聲明所示，為無理由，應
    予駁回，及依職權確定訴訟費用額為3,200元（第一審裁判
    費），命原告負擔。
本件判決事證已臻明確，兩造其餘主張及舉證，核與判決結果
  無影響，不另論述。
中　　華　　民　　國　　110 　年　　4 　　月　　26　　日
                  彰化簡易庭  法  官  廖政勝
以上正本係照原本作成。　　　　　　　　　
如不服本判決，應於判決送達後20日內，向本院提出上訴狀，並
按應送達於他造之人數提出繕本或影本，及繳納第二審裁判費。
中　　華　　民　　國　　110 　年　　4 　　月　　26　　日
                              書記官  彭品嘉
附表：
支票號碼 金額 付款人 發票日 提示日 AA0000000 30萬元 鹿港信用合作社 108年10月5日 109年7月22日